最高法院刑事判決            一○○年度台上字第五五九三號
上  訴  人  紀超翔
選任辯護人  楊揚律師
上列上訴人因強盜案件，不服台灣高等法院台南分院中華民國一
○○年八月二日第二審更審判決（一○○年度上更(一)字第六七號
，起訴案號：台灣台南地方法院檢察署九十六年度偵字第一三二
八一號），提起上訴，本院判決如下：
    主  文
上訴駁回。
    理  由
按刑事訴訟法第三百七十七條規定，上訴於第三審法院，非以判
決違背法令為理由，不得為之。是提起第三審上訴，應以原判決
違背法令為理由，係屬法定要件。如果上訴理由書狀並未依據卷
內訴訟資料，具體指摘原判決不適用何種法則或如何適用不當，
或所指摘原判決違法情事，顯與法律規定得為第三審上訴理由之
違法情形，不相適合時，均應認其上訴為違背法律上之程式，予
以駁回。本件原判決撤銷第一審不當之判決，改判依想像競合犯
關係，從一重論處上訴人紀超翔共同犯強盜罪而有刑法第三百二
十一條第一項第三、四款之情形累犯罪刑。已詳敘認定犯罪事實
之依據及憑以認定之理由。從形式上觀察，原判決並無任何違背
法令之處。查證據之取捨及事實之認定，為事實審法院之職權，
茍其判斷無違經驗法則或論理法則，即不能任意指為違法。原判
決依憑告訴人莊志成、證人洪秉承、許禹郎、吳堡童分別於偵查
、第一審時之證詞，上訴人在偵查、第一審中之供述，與卷附出
貨單、本票、台灣郵政股份有限公司台中郵局函及蔡宏桂帳戶交
易詳情、切結書、診斷證明書、一一○報案紀錄單、台南市警察
局第四分局函及受理各類案件紀錄表等證據資料，參酌卷內其他
證據調查之結果，綜合判斷，以切結書之記載，足以免除上訴人
之債務。而上訴人與李承駿及數不詳姓名之成年人，分持煙灰缸
、掃把、塑膠椅等物毆傷告訴人後，為強盜行為，衡諸告訴人所
受傷害，前揭物品應屬質地堅硬而足以對人之生命、身體、安全
構成威脅，而具有危險性之足以資為兇器使用之物。認上訴人確
有如原判決事實欄所載之犯行，所為論斷與經驗法則及論理法則
俱無違背，亦無所指判決理由不備、適用法律錯誤或違背證據法
則之違法情形存在。至於上訴人有無返還告訴人部分款項，與原
判決認定上訴人於告訴人不能抗拒下，取得告訴人所有之系爭本
票，並無重要關係，原判決未予說明，並不違法。又上訴人在原
審並未聲請調查煙灰缸、掃把、塑膠椅等物，係數不詳姓名之成
年人攜帶至案發現場，原審未予調查，要難謂有應於審判期日調
查之證據未予調查之違法。上訴意旨置原判決之論敘於不顧，徒
為事實上之爭辯，並對原審採證認事及其他自由裁量職權行使暨
於判決無影響事項，任意指摘，難謂已符合首揭法定上訴要件。
其上訴違背法律上之程式，應予駁回。
據上論結，應依刑事訴訟法第三百九十五條前段，判決如主文。
中    華    民    國  一○○  年    十    月   十二   日
                      最高法院刑事第十庭
                          審判長法官  陳  世  淙  
                                法官  陳  東  誥  
                                法官  何  菁  莪  
                                法官  施  俊  堯  
                                法官  洪  曉  能  
本件正本證明與原本無異
                                      書  記  官  
中    華    民    國  一○○  年    十    月   十四   日
                                                     m